Nombres : William Jair Apellidos : Dávila Vargas

Fecha de nacimiento: 19 de Octubre de 1994 Domicilio: Cdla. Dager, Calle Rio Zamora

entre Av. Tumbes y Av. Tarqui

Teléfono de domicilio: 2977557

E-mail 1: davilawilliam94@gmail.com

**C.I.**: 0928363993 **Tipo de sangre** : O+

Edad: 25 años

Ciudad: Milagro, Guayas

Celular: 0979014551

E-mail 2: williamjair94@hotmail.com



### FORMACIÓN ACADÉMICA

2017 Ingeniero en Sistemas Computacionales

Milagro Superior: Universidad de Estatal de Milagro (UNEMI)

2012 Aplicaciones Informáticas

Milagro Secundaria: Colegio Particular Mixto "Madre de Dios"

2006 Educación Básica

Milagro Primaria: Escuela Particular "Victoria Concha de Valdez"

### PERFIL PROFESIONAL

Especializado en dar soluciones informáticas a medida en múltiples plataformas de programación, responsable, dinámico, innovador, siempre con ideas nuevas, y con la capacidad de adaptarme a cualquier proyecto así sea en condiciones de alta presión.

### **CONOCIMIENTO ADQUIRIDO**

N°	Descripción	Programas
1	Base de datos	<ul> <li>SQLServer, PostgreSQL, MySQL, SQLITE y Access</li> </ul>
2	Lenguajes de programación de escritorio	<ul><li>Visual.Net, C#, Java y Python</li></ul>
3	Aplicaciones Móviles	■ Android
4	Lenguaje de programación para la web	■ PHP, Django y ASP.NET
5	Sistemas operativos, programas utilitarios, entre otros	<ul> <li>Windows 7,8.1,10, Linux Ubuntu, Microsoft Word, Excel, PowerPoint, Publisher, Project, Visio, Prezi, Lucidchart</li> </ul>
6	Conocimiento adicional para el desarrollo de aplicaciones	<ul> <li>POO, XHTML, HTML5, CSS, Javascript, Jquery, Ajax, XML, JSON, Bootstrap y GIT.</li> </ul>

### **EXPERIENCIA LABORAL**

N°	Empresa	Área	Posición	De mes-año	A mes-año
1	UNEMI	Departamento de Ensamblaje y reparación de computadoras	Técnico	Abrir, 2015	Junio, 2015
2	UNEMI	Facultad Ciencias de la Ingeniería	Ayudante de Catedra	Febrero, 2013	Octubre, 2016
3	Cavnet S.A.	Helpdesk	Analista	Abril, 2016	Junio, 2016
4	Pc & Servicios	Desarrollo	Programador	Enero, 2016	Octubre, 2016
5	IN.PLANET S.A.	Departamento de Proyectos Informáticos	Desarrollador Web	Abril, 2018	Mayo, 2019

6	IN.PLANET S.A.	Departamento de Proyectos Informáticos	Ingeniero de Proyectos	Junio, 2019	Actualidad
---	----------------	---	---------------------------	-------------	------------

### **CURSOS, JORNADAS, TALLERES Y SEMINARIOS**

N°	Nombre	Institución	Horas	Año
1	Curso de operador, programador y diseñador gráfico	ICD Computer Center	140	2012
2	V Jornadas Tecnológicas e Industriales	UNEMI	20	2012
3	Jornadas Tecnológicas Calidad en la Web	UNEMI	5	2014
4	Curso Online "Analítica Web"	Gobierno de España- Ministerio de industria, energía y turismo-Escuela de organización industrial	40	2016
5	Curso Online "Productividad Personal en la Era Digital"	Fundación Santa María la Real del Patrimonio Histórico – España	40	2016
6	Curso de Desarrollo de Aplicaciones Web usando Tecnología Open Source	Academia Cisco Espol	50	2018
7	Curso Online "Internet of Everything"	Cisco Networking Academy	30	2018
8	Security Day 2018	Escuela Superior Politécnica del Litoral	8	2018
9	Aplicaciones Web Responsivas con ASP.NET, WCF y Entity Framework 6	SIPECOM	24	2019

### **MERITOS Y GALARDONES**

N°	Nombre	Institución	Año
1	Mención honorífica por haber sido el segundo escolta del pabellón de Milagro	Escuela Particular "Victoria Concha de Valdez"	2005 - 2006
2	Medalla de reconocimiento por haber sido el segundo escolta del pabellón de Milagro	Escuela Particular "Victoria Concha de Valdez"	2005 - 2006
3	Reconocimiento por excelencia académica de buen desempeño como estudiante y abanderado del pabellón nacional	Club de Leones de Milagro y su Comité de Damas	2011
4	Mención honorífica por haber sido el abanderado del pabellón nacional del Ecuador	Colegio Particular Mixto "Madre de Dios"	2012
5	Placa de reconocimiento por la elaboración del mejor proyecto de informática	Colegio Particular Mixto "Madre de Dios"	2012
6	Medalla de oro del mejor bachiller	Colegio Particular Mixto "Madre de Dios"	2012
7	Reconocimiento por haber realizado y concluido con éxito las ayudantías de catedra de "ESTRUCTURA DE DATOS" Y "REALIDAD NACIONAL"	Universidad Estatal de Milagro	2014
8	Beca de Alto promedio y distinción académica	Universidad Estatal de Milagro	2013 - 2016
9	Participación en el concurso de Galardones Nacionales 2016 con el tema "Diseño e implementación de una aplicación	Secretaria de Educación Superior, Ciencias, Tecnología	2016

tecnológica que permita detectar el maltrato y acoso en niños, niñas y adolescentes en las instituciones educativas"	(SENESCYT)-Investigaciones Científicas	
		1

### HABILIDADES PROFESIONALES

- Manejo de diferentes herramientas de programación y administración de bases de datos.
- Experiencia en el desarrollo de sistemas informáticos tanto web y escritorio.
- Facilidad y eficacia en la resolución de problemas así sea bajo presión.
- Creatividad e innovación en cada trabajo realizado.
- Colaboración, argumentación y toma de decisiones.
- Capacidad de adaptación al grupo de trabajo.
- Comunicación eficaz y liderazgo.

### **LOGROS PERSONALES**

- Creador y fundador de AlgoriSoft, sitio web dedicado a la comercialización de fragmentos de sistemas informáticos que he ido desarrollando a lo largo de mi carrera profesional como programador para aquellas personas que quieran incursionar en el mundo de la programación y quieran tener una base ideal para realizar cualquier tipo de proyecto tecnológico a través de un gestor de contenido que desarrolle para la subida dinámica de la información. Enlace del sitio web: https://algorisoft.com/
- Instructor en la plataforma UDEMY. Curso denominado "Implementa tu sitio web Django en un VPS Ubuntu Español 2019". Enlace del curso: https://www.udemy.com/implementa-tu-sitio-web-django-en-un-vps-ubuntu-espanol-2019/
- Creador del canal de YouTube AlgoriSoft para dictar cursor de programación, Curso de Python con Django de 0 a Máster | Español. Enlace del canal https://www.youtube.com/c/AlgoriSoft

### REFERENCIAS PERSONALES

MSC. William Bazán Vera	MSc. Oscar Bermeo Almeida
Universidad Agraria del Ecuador	Universidad Estatal de Milagro
Docente de la Facultad de Ciencias de la Informàtica	Docente de la Facultad de Ciencias de la Ingeniería
william_bazan@hotmail.com	oscar_majic@hotmail.com
0996852974	0960458705
Ing. Marcos Naranjo Pino	MgTI. Rufina Narcisa Bravo
Papelera Nacional S.A.	Universidad Estatal de Milagro
Auditor de tecnologías de la información	Docente de la Facultad de Ciencias de la Educación
marcos_naranjo_pino@hotmail.com	rbravoa@unemi.edu.ec
0991324716	0996460826

### **REFERENCIAS LABORALES**

Ing. Jordy Malo	Ing. Freddy Valenzuela Ortega
IN.PLANET S.A.	Cavnet S.A.
Desarrollador de aplicaciones móviles	Gerente Técnico del departamento Helpdesk
jmalo@in-planet.net	fvalenzu@hotmail.com
0982467563	0994657465



### Personal en la Era Digital Curso de Productividad

### William Jair Dávila Vargas

Ha realizado el Curso de Productividad Personal en la Era Digital

de 40h de duración, superando con éxito los tests de todos los módulos:



Y para que así conste, hacemos entrega del presente diploma acreditativo



displaying the



















## SECURITY DAY

Certificado que se otorga a

## William Jair Dávila Vargas

Fecha: Viernes 14 de Diciembre 2018 Por haber asistido en calidad de: Participante Duración: 8 horas Lugar. Escuela Superior Politécnica del Litoral



César A. Martín Moreno, Ph.D.

Facultad de Ingeniería en Electricidad y Computación SubDecano



Ing. Albert Espinal S. Director

ASC - ITC CISCO-ESPOL



# UNIVERSIDAD ESTATAL DE MILAGRO

CONFIERE EL PRESENTE CERTIFICADO A:

### **JAIR DAVILA**

Por su asistencia y participación en la Jornada Tecnológica **CALIDAD EN LA WEB**, organizada por el grupo de Investigación "Economía y Difusión del Conocimiento" de la UNEMI, con una duración de 5 horas, realizada el 22 de julio de 2014.

Milagro, 22 de julio de 2014

Cime Orozco Hernández,

Eco. Patricio Álvarez Muñoz, MAE DIRECTOR GRUPO DE INVESTIGACIÓN







CONFIERE



dirección provincial de educación del guayas EGIMENESCOLAR POPULAR ministerio de educación Amparito Jumbo Curay POPULAR PERMANENTE AMINISTRATIVO B

## **WILLIAM JAIR DAVILA VARGAS**

E

CERTIFICADO DE CAPACITACION OCUPACIONAL

POR HABER APROBADO EL CURSO DE OPERADOR, PROGRAMADOR Y DISEÑADOR GRAFICO ICD COMPUTER CENTER

EN EL CENTRO OCUPACIONAL

11 DE SEPTIEMBRE AL

15 DE JULIO

DE

2012

140

POR

Lugar y fecha: MILAGRO, 8 DE SEPTIEMBRE DEL 2012.



Jefe de la División Provincial Educación Popular Permanente





CERTIFICATE OF COURSE COMPLETION

tecnología Open Source, adquiriendo habilidades en los siguientes puntos: Al finalizar el curso, el estudiante estará capacitado profesionalmente en el desarrollo de aplicaciones web usando

HTML 5

· CSS

- · PHP
- · AJAX
- FRAMEWORKS

SERVICIOS WEB

- **JOOMLA**
- PUBLICACIÓN DE UN SITIO WEB
- DISEÑO WEB ADAPTABLE
- · MVC

SEO



CISCO

### Alonso Enrique Nuñez Cuji

· DOM

JAVASCRIPT

Escuela Superior Politécnica del Litoral

Guayaquil

Ing. Ronald Criollo

20-Abr-2018

50 hours

Instructor Signature



## Curso de Analítica Web

# William Jair Dávila Vargas

Ha superado cumpliendo con los requisitos académicos exigidos el Curso de Analítica Web de 40h de duración.

Y para que así conste, hacemos entrega del presente diploma acreditativo.

Junio de 2016

Google Motor de crecimiento para España

Una moscha de

Fernando Bayón Mariné Director Genecal de la Escuela de Organización Industrial





# INTRODUCTION TO CYBERSECURITY Certificate

demonstrating the ability to explain the following: For completing the Cisco Networking Academy® Introduction to Cybersecurity course, and

- Global implications of cyber threats
- Ways in which networks are vulnerable to attack
- Impact of cyber-attacks on industries
- Cisco's approach to threat detection and defense
- Why cybersecurity is a growing profession
- Opportunities available for pursuing network security certifications





### William Jair Dávila Vargas

Escuela Superior Politécnica del Litoral

Albert G. Espinal Santana

23-abr-2018 Date

30 hours

Instructor Signature



# UNIVERSIDAD ESTATAL DE MILAGRO

Unidad Académica Ciencias de la Ingeniería

CONFIERE EL PRESENTE CERTIFICADO A:

## William Dávila Vargas

estudiantes de Tercer semestre de la carrera Ingeniería en Sistemas Computacionales durante el periodo Por haber realizado las actividades de Ayudantía de Cátedra en la asignatura de Estructura de Datos a los

Octubre 2013-Febrero 2014.

Lsi. Jesennia Cardenas Cobo, MAE

DECANA UNIDAD ACADÉMICA

UNIVERSIDAD ESTATAL DE MILAGRO CIENCIAS DE LA MOENIE

SUBDECANO DE UNIDAD ACADÉMICA

Milagro, 27 de Febrero del 2014

Abdon/Cabrera, Msc

COORDINADOR DE PRÁCTICAS PRE PROFESIONALES



# UNIVERSIDAD ESTATAL DE MILAGRO Facultad de Ciencias de la Ingeniería

CONFIERE EL PRESENTE CERTIFICADO A:

## Dávila Vargas William Jair

Por haber realizado las actividades de Ayudantías de Cátedra en la materia de "ESTRUCTURA DE DATOS" a horas del 29 de Julio al 5 de Septiembre del 2014. los estudiantes de tercer semestre de la carrera de Ingeniería en Sistemas Computacionales con un total de 40

DECANA DE LA FACULTAD DE CIENCIAS Lsi. Jesennia Cárdenas C. MAE DE LA INGENIERIA

CIENCIAS DE LA INGENIERIA si. Molsés López B. MAE.

Milagro, 18 de Septiembre del 2014

COORDINADOR DE Lodo. Abdon Cabrera T. MSc. ICAS PRE PROFESIONALES



### El Club de Leones de Milagro y su Comité de Damas

Confieren el presente reconocimiento a

## Jair William Dávila Vargas

Por su destacado desempeño como estudiante, haciéndolo merecedor a la distinción de

## ABANDERADO DEL COLEGIO PARTICULA MADRE DE DIOS

Milagro, septiembre 29 del 2011

gue Andrade Avila MILAGIA Camilo Robles Egü

PRESIDENTE

SECRETARIO

L. Miriam Zurita Galeas DIRECTORA CTÉ. DAMAS









# UNIVERSIDAD ESTATAL DE MILAGRO

Facultad de Ciencias de la Ingeniería

CONFIERE EL PRESENTE CERTIFICADO A:

# Dávila Vargas William Jair

horas del 29 de Julio al 5 de Septiembre del 2014. estudiantes de segundo semestre de la carrera de Ingeniería en Sistemas Computacionales con un total de 40 Por haber realizado las actividades de Ayudantías de Cátedra en la materia de "REALIDAD NACIONAL" a los

LST. Jesennia Cárdenas C. MAE
DECANA DE LA FACULTAD DE CIENCIAS
DE LA INGENIERIA

Lai Moises López B. MAE.
SUBDECANO DE LA FACULTAD
CIENCIAS DE LA INGENIERIA

Milagro, 10 de Septiembre del 2014

COORDINADOR DE PRACYICAS PRE PROFESIONALES